---
title: "R Notebook"
output: html_notebook
---
ec2-34-235-169-15.compute-1.amazonaws.com
i-05b2ad789c789fe08
library (nycflighs13)

```{r}
library (nycflights13)
library(gapminder)
library(tidyverse)
library(ggplot2)

view(flights)
view(airports)
view(planes)
view(airlines)
view(weather)


```

1.1. Conecte fligths con planes
```{r}
flights %>%
  inner_join(planes, by= c("tailnum" = "tailnum"), suffix= c("_flights", "_planes"))


```
1.2. Conecte fligths con airlines

```{r}

flights %>%
  inner_join(airlines, by= c("carrier" = "carrier"), suffix= c("_flights", "_airlines"))


```


1.3. Conecte fligths con airports (según el esquema de arriba existe una doble relación de
airports hacía fligths)

```{r}
flights %>%
  inner_join(airports, by = c("origin"="faa" )) %>%
  inner_join(airports, by = c("dest"= "faa"))

```


1.4. Conecte flights con weather (según esquema de arriba, hay 5 variables que relacionan
a ambas tablas)

```{r}
flights%>%
  inner_join(weather, by = c("year","month","day","hour","origin"), suffix = c("_flights","_weather"))
  
```
2.1. Utilice el verbo count en flights y envíe como parámetro las variables year, month, day.
Luego filtre n para que sea mayor a 1000. Por último ordene n con el verbo arrange y
devuelva el resultado.

```{r}


fligts_count <- flights%>%
 
  count(year, month, day)%>%
  filter(n > 1000)%>%
  arrange(n)
  fligts_count
      
```

2.2. Utilice el concepto de selección por rango (aplicando el operador “:”) para obtener las
variables year hacia day. También agregue a esta selección hour, origin, dest, tailnum,
carrier, arr_delay, dep_delay, por último almacene el resultado en la variable
flights_selected.

```{r}
flights_selected <- flights%>%
  #select(year:day,)%>%
  select(year:day, hour: dep_delay)
  flights_selected
```


2.3. Utilice left_join para combinar airlines y flights_selected. Al obtener el resultado, utilice
el verbo select para eliminar las columnas origin y dest (utilice el operador “-” para
descartar estas columnas únicamente). Por último agregue una nueva columna con el
verbo mutate, asigne el nombre tot_delay y opere la suma de arr_delay y dep_delay.


```{r}
airlines%>%
  left_join(flights_selected, by= c("carrier"="carrier") )%>%
select(-dest, -origin )%>%
mutate(tot_delay = arr_delay+dep_delay)


```

2.4. Utilice inner_join para combinar flights y weather, luego agrupe por la variable precip.
Utilice summarize para encontrar el promedio de la variable dep_delay (aplicando la
función mean), asigne al promedio el nombre delay. Al utilizar la función mean
agregue el parámetro na.rm y asígnele TRUE por defecto. A continuación un ejemplo:
mean(variable, na.rm = TRUE)
Esta expresión simplemente indica a R que si encuentra valores perdidos en la
variable los elimine.
Luego agregue la función replace_na y aplíquelo a la variable delay sustituyendo NA
por cero. Por último almacene el resultado en la variable precip_delay.
```{r}

precip_delay <- flights %>%
  inner_join(weather, by = c("year", "month", "day", "hour", "origin"), suffix = c("_flights", "_weather")) %>%
  group_by(precip) %>%
  summarize(delay = mean(dep_delay, na.rm = TRUE))
print(precip_delay)
```


```
2.5
```{r}

ggplot(precip_delay, aes(x = precip, y = delay)) +
  geom_line()
```
2.6
```{r}
flights_airports <- flights %>%
  filter(year == 2013 & month == 5 & day == 10) %>%
  group_by(dest) %>%
  summarize(delay = mean(arr_delay, na.rm = TRUE)) %>%
  inner_join(airports, by = c("dest" = "faa"))
print(flights_airports)
```
2.7
```{r}
ggplot(flights_airports, aes(x = lon, y = lat, color = delay, size = delay)) +
  geom_point()
```
2.8
```{r}

flights %>%
  inner_join(planes, by = "tailnum", suffix = c("_flights", "_planes")) %>%
  transmute(tailnum, manufacturer, pi = (dep_delay + arr_delay) / air_time)
```
